【裁判字號】    90,上易,195
【裁判日期】    900306
【裁判案由】    傷害
【裁判全文】
臺灣高等法院臺南分院刑事判決                九十年度上易字第一九五號   Ｃ
      上  訴  人  臺灣臺南地方法院檢察署檢察官
      被      告  丙  ○  ○
右上訴人因被告傷害案件，不服臺灣臺南地方法院八十九年度易字第二五四三號中華
民國八十九年十二月二十日判決（起訴案號：臺灣臺南地方法院檢察署八十九年度偵
字第九六二五號），提起上訴，本院判決如左：
      主      文
上訴駁回。
      理      由
一、公訴意旨略以：被告丙○○因購買土地事，與告訴人乙○○時有爭執，嗣於民國
    （下同）八十九年五月二日下午四時許，在臺南縣新市鄉○○村○○路四十二之
    一號，又因土地所有權問題與告訴人再起爭執時，竟基於傷害之意思，以雙手握
    住告訴人手腕拉扯，致告訴人受有右側橈骨遠位端骨折之傷害。案經告訴人訴請
    偵辦，因認被告涉犯有刑法第二百七十七條第一項之傷害罪嫌云云。
二、按犯罪事實應依證據認定之，無證據不得推定其犯罪事實；又不能證明被告犯罪
    者，應諭知無罪之判決；刑事訴訟法第一百五十四條、第三百零一條第一項，分
    別定有明文。又按告訴人之告訴，係以使被告受刑事訴追為目的，是其陳述是否
    與事實相符，仍應調查其他證據以資審認，亦迭經最高法院著有判例在案。公訴
    人認被告涉犯有上開傷害罪嫌，無非係以告訴人之指訴，及有診斷證明書存卷等
    由為論據。訊據被告則矢口否認有何傷害之犯行，並辯稱：當天其見告訴人在其
    買得之土地上種植作物，乃上前勸阻，詎告訴人竟即拿起木條向其打來，其見狀
    順手揮出擋開後，雙方均跌倒在地，其還將告訴人扶起，並未出手拉扯告訴人之
    手腕，致告訴人受傷等語。經查告訴人固迭在警訊及原審偵審中指稱被告有傷害
    之情事；惟被告確無該傷害之事實，不惟巳迭為被告在警訊及歷次偵審中所辯明
    在卷，並據現場目擊證人蔡育民在原審結證稱：「當天我們去騎馬，到系爭土地
    ，我們看到告訴人在那塊土地上種東西，被告就去跟告訴人說你們的土地已經賣
    給我了，告訴人就用木棍打被告，沒打到，告訴人就用另一根較長的木棍打被告
    ，被告用手擋，他們二人就跌倒了，被告要將告訴人扶起來，告訴人說不用，他
    要自己回去」等語屬實（見原審卷第二十九頁）；且告訴人雖據提出行政院衛生
    署臺南醫院所出具之診斷證明書存卷，用以證明伊確受有上開傷害之情事，惟該
    傷害之由來，經該院函覆原審稱：係告訴人於八十九年五月三日，因右撓骨骨折
    至該院就診，據主訴係因車禍所致等語，亦有該院八十九年十一月二十三日八十
    九年南醫醫字第五九七六號函一紙，附於原審卷足參（見原審卷第二十五頁），
    益證該傷並非被告加害所致。
三、綜上足認被告所辯，尚非不得採信，而告訴人之指訴，亦無證據佐證，此外復查
    無其他積極證據，足認被告有何公訴意旨所指之犯行，本件不能證明被告犯罪。
    原審為此適用刑事訴訟法第三百零一條第一項規定，諭知被告無罪，經核並無不
    合。檢察官循告訴人請求提起上訴意旨略以：被告於兩次聲請臺南縣新化鎮調解
    委員會調解時，均坦承有傷害告訴人之行為，並表示願賠償告訴人新台幣（下同
    ）十萬元，此有該調解委員會主席甲○○可證，且上開醫院函稱告訴人受傷係車
    禍所致亦不足採云云，據此指摘原判決不當。因證人甲○○在本院已明確結證稱
    ：伊調解時，告訴人說對方有打他，但是被告說沒有打他，二人各執己見，被告
    並沒有承認傷害告訴人，至於被告有提起要給對方錢，並不是要賠償傷害對方的
    錢，而是要拿一些錢給對方，要對方離開占用土地的遷移補償等語在卷，且上開
    醫院函亦已明確函覆如上，自不容告訴人任憑己意主張，而逕為被告不利之認定
    ，檢察官上訴為無理由，應予駁回。
四、據上論斷，應依刑事訴訟法第三百六十八條，判決如主文。
本案經檢察官林炎昇到庭執行職務。
中    華    民    國      九十      年      三      月      六          日
                                  臺灣高等法院臺南分院刑事第二庭
                                      審判長法官  游    明    仁
                                            法官  蘇    重    信
                                            法官  林    永    茂
右正本證明與原本無異。
不得上訴。
                                      法院書記官  楊    清    旺
中    華    民    國      九十      年      三      月     七           日


司法院資訊處製作；財團法人民間司法改革基金會備份。
